臺灣高雄地方法院刑事裁定　　　　　　 100年度聲減字第75號
聲　請　人　臺灣高雄地方法院檢察署檢察官
受　刑　人　王勝德
上列受刑人因傷害等案件，已經判決罪刑確定，聲請人聲請減刑
及定應執行刑（100年度聲減字第50號），本院裁定如下：
    主  文
王勝德犯如附表編號1 所示之罪，減為有期徒刑壹月又拾伍日，
並與附表編號2 、3 所示業已減刑之罪所處之刑，應執行有期徒
刑貳年，褫奪公權壹年。
    理  由
一、聲請意旨略以：受刑人王勝德因犯附表所示3罪，分別經判
    處如附表所示之刑，均經確定在案，其中附表編號1之犯罪
    時間在民國96年4月24日以前，合於中華民國九十六年罪犯
    減刑條件，故聲請就附表編號1所示之罪予以減刑，並與附
    表編號2、3所示業已減刑之罪定其應執行之刑等語。
二、按犯罪在中華民國96年4 月24日以前者，有期徒刑、拘役或
    罰金，減其刑期或金額二分之一；緩刑或假釋中之人犯，於
    本條例施行之日起，視為已依前項規定減其宣告刑，毋庸聲
    請裁定減刑。但經撤銷緩刑之宣告或假釋者，仍應依本條例
    規定聲請裁定減刑；依本條例應減刑之罪，已經判決確定尚
    未執行或執行未完畢者，由檢察官或應減刑之人犯聲請最後
    審理事實之法院裁定之；依本條例應減刑之數罪，經二以上
    法院裁判確定者，得由一檢察官或應減刑之人犯合併向其中
    一裁判法院聲請裁定之，裁判確定前犯數罪均應減刑而未定
    執行刑者，就各罪依第2條、第4條、第6條至第8條規定減刑
    後，適用刑法第51條定其應執行之刑，裁判確定前犯數罪均
    應減刑而已定執行刑者，仍依前項規定，另定應執行之刑。
    中華民國96年罪犯減刑條例第2條第1項第3款、第2項、第8
    條第1項、第3項、第10條第1項、第2項前段分別定有明文。
    次按減刑之裁定，乃係依中華民國96年罪犯減刑條例此一特
    別法，就原本裁判之宣告刑予以縮減，並非重新裁判，應無
    刑法第2條新舊法比較之問題，應逕行適用原裁判時之法律
    （最高法院97年度台非字第38號判決意旨參照）。
三、聲請減刑部分：
    經查，受刑人前因犯如附表編號1 至3 所示之罪，經法院判
    處如附表所示之刑確定，另因犯販賣毒品、施用毒品、竊盜
    、寄藏改造手槍等罪，分別經法院判處有期徒刑8年、3年10
    月、1年、6月確定，上開7 罪經各定應執行刑並接續執行，
    於95年11月16日假釋付保護管束，嗣經撤銷假釋，殘餘刑期
    5年6 月29日仍未執行。又所犯如附表編號1所示之罪，犯罪
    時間在96年4月24日以前，並非同條例第3條所定不得減刑之
    罪，且受刑人前因未到案執行，固曾經臺灣高雄地方法院檢
    察署2度發布通緝及緝獲（第一次於97年8月27日發布通緝，
    97年9月3日緝獲，第二次於98年10月30日發布通緝，98年11
    月19日緝獲），惟其2 次遭通緝之時間均為上開條例施行後
    ，亦無同條例第5 條不得減刑之情形（法院辦理96年減刑案
    件應行注意事項第9 項參照），此有臺灣高等法院被告前案
    紀錄表、臺灣高等法院通緝紀錄表、臺灣高等法院高雄分院
    99年度聲減字第12號裁定在卷可查，自應就附表編號1 所示
    之罪，依上開規定減其宣告刑為有期徒刑1 月又15日。
四、聲請定應執行刑部分：
  (一)按裁判確定前犯數罪者，應依刑法第51條之規定，定其應執
    行之刑，刑法第50條、51條定有明文。又數罪併罰，有二裁
    判以上者，依刑法第51條規定，定其應執行刑，刑法第53條
    亦有明文，是檢察官聲請定執行刑之二裁判所宣告之數罪，
    均在裁判確定前所犯者，即符合聲請定應執行刑之要件，而
    所謂「裁判確定前」，應以各罪中最先裁判確定案件之確定
    時為準，換言之，必須其他各罪之犯罪行為時，均在最先一
    罪判決確定前，始符合數罪併罰之條件（參司法院大法官釋
    字第98號及司法院院字第1914號解釋）。然所謂最先裁判確
    定之案件確定時，如與後罪之犯罪日期同一天時，因數罪併
    罰係有利於受刑人之規定，且關於判決確定日，刑事訴訟法
    亦無應計算至當日時、分之明文規定，自應為受刑人有利之
    解釋，而以當日24時（即晚間12時）為判決確定時，司法院
    （86）廳刑一字第23586 號函，臺灣高等法院86年庭長法律
    問題研討會結論、臺灣高等法院99年度抗字第898號裁定、
    臺灣高等法院臺中分院98年度抗字第945號裁定均同此意旨
    。
  (二)受刑人所犯附表編號1 所示之罪，係本院以84年度訴字第26
    49號為一審判決後，經被告不服提起上訴，嗣被告於85年3
    月1 日在上訴審審理中當庭撤回上訴，而於同日確定，此經
    本院調取臺灣高等法院高雄分院85年度上訴字第194 號卷查
    閱無訛。又受刑人所犯附表編號3 所示之罪，最後之犯罪時
    間係85年3 月1 日，有臺灣高等法院高雄分院85年度上訴字
    第194 號判決在卷可憑，附表編號3 所示案件之犯罪時間，
    與附表編號1 所示案件判決確定之日雖屬同日，惟依前揭說
    明，附表編號1之罪裁判確定之時應為85年3月1 日當日24時
    （晚間12時），本件附表編號3 所示之罪，其最後犯罪時間
    既為85年3月1日開庭前，則犯罪時附表編號1 之罪即尚未確
    定，而符合數罪併罰之規定，另附表編號2 之罪犯罪時間亦
    在編號1之罪確定前，從而檢察官聲請將附表編號1減刑後之
    刑與附表編號2、3業已減刑之刑合併定應執行之刑，本院審
    核認聲請為正當，並因附表所示3 罪均係於刑法修正施行（
    即95年7月1日）前判決確定，爰依裁判時即94年2月2日修正
    前刑法第51條第5 款規定，另定應執行之刑。
五、依中華民國九十六年罪犯減刑條例第2條第1項第3款、第2項
    但書、第8條第1項、第3項、第10條第1項、第2 項前段，刑
    法第53條、修正前刑法第51條第5款，裁定如主文。
中    華    民    國   100    年    9     月    30    日
                  刑事第十三庭  法  官  陳筱雯
以上正本證明與原本無異。
如不服本裁定，應於收受送達後5 日內向本院提出抗告狀。
中    華    民    國   100    年    9     月    30    日
                                書記官  陳建琪
附表
┌─┬───┬─────┬────┬──────────┬──────────┬─────┐
│編│罪  名│宣告刑    │犯罪日期│    最後事實審      │      確定判決      │ 備  註   │
│號│      │          │        ├─────┬────┼─────┬────┤          │
│  │      │          │        │法院、案號│判決日期│法院、案號│確定日期│          │
│  │      │          │        │          │        │          │        │          │
├─┼───┼─────┼────┼─────┼────┼─────┼────┼─────┤
│1 │傷害  │有期徒刑3 │84.1.25.│本院84年度│84.10.19│本院84年度│85.3.1. │編號2、3曾│
│  │      │月。      │        │訴字第2649│        │訴字第2649│        │經臺灣高等│
│  │      │          │        │號        │        │號        │        │法院高雄分│
│  │      │          │        │          │        │          │        │院以99年度│
│  │      │          │        │          │        │          │        │聲減字第12│
├─┼───┼─────┼────┼─────┼────┼─────┼────┤號裁定應執│
│2 │賭博  │有期徒刑7 │84年2月 │臺灣高等法│85.3.28.│臺灣高等法│85.3.28.│行有期徒刑│
│  │      │月。      │底某日起│院高雄分院│        │院高雄分院│        │1年11月， │
│  │      │（嗣經臺灣│至同年4 │85年度上訴│        │85年度上訴│        │褫奪公權1 │
│  │      │高等法院高│月13日止│字第194 號│        │字第194 號│        │年。      │
│  │      │雄分院以99│        │          │        │          │        │          │
│  │      │年度聲減字│        │          │        │          │        │          │
│  │      │第12號裁定│        │          │        │          │        │          │
│  │      │減為有期徒│        │          │        │          │        │          │
│  │      │刑3月又15 │        │          │        │          │        │          │
│  │      │日）      │        │          │        │          │        │          │
│  │      │          │        │          │        │          │        │          │
├─┼───┼─────┼────┼─────┼────┼─────┼────┤          │
│3 │肅清煙│有期徒刑3 │84年4月 │臺灣高等法│85.3.28.│臺灣高等法│85.3.28 │          │
│  │毒條例│年6月，褫 │13日、84│院高雄分院│        │院高雄分院│        │          │
│  │      │奪公權2年 │年4月14 │85年度上訴│        │85年度上訴│        │          │
│  │      │。        │日起至84│字第194 號│        │字第194 號│        │          │
│  │      │（嗣經臺灣│年10月12│          │        │          │        │          │
│  │      │高等法院高│日、84年│          │        │          │        │          │
│  │      │雄分院以99│11月6 日│          │        │          │        │          │
│  │      │年度聲減字│、85年3 │          │        │          │        │          │
│  │      │第12號裁定│月1 日開│          │        │          │        │          │
│  │      │減為有期徒│庭前    │          │        │          │        │          │
│  │      │刑1年9月，│        │          │        │          │        │          │
│  │      │褫奪公權1 │        │          │        │          │        │          │
│  │      │年）      │        │          │        │          │        │          │
└─┴───┴─────┴────┴─────┴────┴─────┴────┴─────┘